臺灣臺中地方法院刑事判決　　　　　　　　　　　　　九十年度交易字第八六二號
　　公　訴　人　臺灣臺中地方法院檢察署檢察官
　　被　　　告　乙○○
右列被告因公共危險等案件，經檢察官提起公訴（九十年度偵字第一七六五五號），
本院判決如左：
    主  文
乙○○服用酒類，不能安全駕駛動力交通工具而駕駛，處有期徒刑貳月，如易科罰金
，以佰元折算壹日。
被訴過失傷害罪部分，公訴不受理。
    事  實
一、乙○○於民國九十年九月二十六日晚上六時許起，在臺中市○○路江屋日本料理
    餐廳飲用威士忌酒，直至晚上九、十時左右始結束，其已因服用酒類過量，已達
    不能安全駕駛動力交通工具之程度，且明知飲酒後不得駕車，竟仍不顧公眾之安
    危，於九十年九月二十七日凌晨一時三十分許，仍駕駛車牌號碼二Ａ—七七三○
    號自用小客車，沿臺中市○○路由雙十路往復興路方向行駛，途經干城車站出入
    口前方時，應注意車前狀況，隨時採取必要之安全措施；轉彎車應讓直行車先行
    ，且依當時情形，又無不能注意之情形，竟疏於注意，貿然欲左轉進入干城車站
    ，不慎與對向直行由甲○○所騎乘之車號ＪＳＧ—三二九號重機車發生碰撞，致
    甲○○人車倒地，受有頭部外傷併頭皮血腫、多處擦傷之傷害（涉犯過失傷害部
    分，甲○○已具狀撤回告訴）。嗣經警到場處理，於同日凌晨二時五十七分測得
    乙○○呼氣酒精濃度為每公升０．五四毫克，因而查悉上情。
二、案經臺中市警察局第三分局報請臺灣臺中地方法院檢察署檢察官偵查起訴。
    理  由
甲、有罪部分：
一、訊據被告乙○○對於在右揭時、地酒後駕車並肇致車禍之事實坦承不諱，並有事
    故現場照片三張、澄清綜合醫院診斷證明書、臺中市○○○道路交通事故調查報
    告表、酒精測定值測試紙、測試觀察紀錄表各一紙附卷可稽。按服用酒類不能安
    全駕駛動力交通工具之認定，參考德國、美國之認定標準，對於酒精濃度呼氣已
    達每公升○．五五毫克或血液濃度達百分之○．一一以上，肇事率為一般正常人
    之十倍，應認為已達不能安全駕駛之標準（法務部八十八年五月十八日八八年度
    法檢字第一六六九號函參照）；次按依交通部道路交通安全督導委員會委託學者
    自八十九年三月間起至九十年二月間止針對國人進行實驗研究，體內所含酒精濃
    度與代謝率之實驗結果，每人的飲酒量依其體重計算，於餐後三十分鐘飲完酒，
    飲完後其呼氣酒精濃度最高點為酒後一小時；又自飲酒一小時後開始計算代謝率
    ，呼氣酒精代謝率總平均值為每小時０．０五二毫克 (引自蔡中志著「國人酒精
    濃度與代謝率及對行為影響之實驗研究」一文，警光雜誌第五三八期)。依被告
    所供，飲酒完畢之時間為九十年九月二十六日晚上十時許，而警員係於翌日凌晨
    二時五十七分對被告進行測試，酒精濃度測定值為每公升０．五四毫克，則被告
    飲用酒類後其呼氣酒精濃度最高點為酒後一小時即九十年九月二十六日晚間十一
    時許，之後即開始代謝，而被告自呼氣酒精濃度最高點至酒測之時間相距達三時
    五十七分鐘，依前揭國人體內酒精含量之代謝率計算，被告於駕車時其體內呼氣
    所含酒精濃度最高點應已超過每公升０˙七五毫克 (計算式為：
    0.54mg/l+0.052mg/lx3.95hr= 0.75mg/l)，顯已逾前開不能安全駕駛動力交通工
    具之標準。其次，本案肇事當時天候下雨，夜間有照明設備，路面濕潤、無缺陷
    、無障礙物、視距良好，有上開道路交通事故調查報告表附卷可查，被告應提高
    注意義務卻疏未注意車前狀況及轉彎車應讓直行車先行，貿然左轉而肇事，顯見
    被告肇事當時確係酒後導致無法安全駕車；又被告於警方到場處理時有腳步不穩
    、講話含糊不清、表情呆滯木僵等酒醉現象，有警員黃舜德於九十年九月二十七
    日凌晨三時所製測試觀察紀錄表在卷可稽，益足徵被告駕車時確已達不能安全駕
    駛動力交通工具程度，至為灼然。因而本案事證明確，被告犯行洵堪認定，應予
    依法論科。
二、核被告所為，係犯刑法第一百八十五條之三服用酒類致無法安全駕駛動力交通工
    具罪。爰審酌被告酒醉後已不能安全駕駛，仍不顧公眾之安危，貿然駕車，造成
    他人受傷及財產受損，惡性非輕，惟念及其未曾受有期徒刑以上刑之宣告，有台
    灣高等法院被告全國前案紀錄表在卷可按，犯後坦承犯行、態度良好，復已與被
    害人達成和解，有和解書一紙附卷可參等一切情狀，從輕量處如主文所示之刑，
    並諭知易科罰金之折算標準，以啟自新。
乙、不受理部分：
一、公訴意旨另以：被告乙○○於九十年九月二十七日凌晨一時三十分許，酒後駕駛
    車牌號碼二Ａ—七七三○號自小客車，由臺中市○○路欲左轉進入干城車站與對
    向直行由甲○○所駕駛之ＪＳＧ—三二九號重機車，發生擦撞，造成甲○○倒地
    受傷，因認被告另涉有刑法第二百八十四條第一項前段之過失傷害罪嫌等語。
二、按告訴乃論之罪，其告訴人於第一審辯終結前，得撤回其告訴；又告訴經撤回者
    ，應諭知不受理之判決，刑事訴訟法第二百三十八條第一項、第三百零三條第三
    款分別定有明文。經查本件被告上開犯行經檢察官以刑法第二百八十四條第一項
    前段之過失傷害罪提起公訴，依同法第二百八十七條前段規定係屬告訴乃論之罪
    ，茲據告訴人甲○○於辯論終結前具狀撤回其告訴，有撤回告訴狀在卷可稽，依
    前開規定，爰諭知不受理之判決。
據上論斷，應依刑事訴訟法第二百九十九條第一項前段、第三百零三條第三款，刑法
第一百八十五條之三、第四十一條第一項前段，罰金罰鍰提高標準條例第一條前段、
第二條，判決如主文。
中      華      民      國      九十一      年      八      月    三十  日
                                   臺灣臺中地方法院交通法庭
                                       法    官   王  靜  秋
右正本證明與原本無異。
如不服本判決，應於送達後十日內向本院提出上訴狀 （須附繕本） ，上訴於臺灣高等
法院臺中分院。
                          書記官
中      華      民      國      九十一      年      八      月    三十  日
附錄論罪科刑法條
刑法第一百八十五條之三
服用毒品、麻醉藥品、酒類或其他相類之物，不能安全駕駛動力交通工具而駕駛者，
處一年以下有期徒刑、拘役或三萬元以下罰金。
